---
title: "DIANA_MARIA_ARANGO_BOTERO_-_ANDRÉS_JULIAN_CARO_RESTREPO"
authors: "Andres Julian Caro Restrepo, Juan Esteban Avendaño Castaño, Julian Andrés Romero Hinestroza, Andrés Prada Rodríguez"
date: "2023-07-30"
output: html_document
---

# Bloque 0

## Problema 1

```{r}
x <- 256
```

```{r}
print(x)
```

```{r}
y <- 559;y
```

```{r}
secuencia <- seq(20, 35)
print(secuencia)
```

```{r}
secuencia_1 <- seq(122, 137)
print(secuencia_1)
```

```{r}
secuencia_2 <- 122:137
print(secuencia_2)
```

```{r}
secuencia_1 <- seq(122, 137, 3)
secuencia_3 <- secuencia_1
print(secuencia_3)
```

```{r}
#secuencia_1 <- 122:137,by=3
secuencia_3 <- secuencia_1
print(secuencia_3)
```

## Problema 2

```{r}
vector_1 <- matrix(122:137)
print(vector_1)
```

```{r}
matriz_1 <- matrix(122:137, nrow = 4)
```

```{r}
z <- 0:10
vector_2 <- z^3
print(vector_2)
```

```{r}
plot(z, pch = 16, col = "red", main = "Gráfica de puntos de z", xlab = "Índice", ylab = "Valor de z")
```

```{r}
vector_2 <- z^3
plot(vector_2, pch = 16, type = "o", col = "red", main = "Gráfica de puntos de vector_2", xlab = "Índice", ylab = "Valor de z")
```

```{r}
matriz_1[3,2] <- 135
print(matriz_1)
```

```{r}
plot(matriz_1[,2], pch = 16, col = "red", main = "Gráfica de puntos de segunda columna", xlab = "Fila", ylab = "Valor de columna")
```

# Bloque 1

## Problema 3

```{r}
#install.packages("readxl")
library(readxl)
Info_clientes_banco <- read_excel("~/GitHub/R-Scripts/Databases/Info_clientes_banco.xlsx")
```

## Problema 4

**ID_cliente:** Cualitativa y ordinal

**Asesor:** Cualitativa y nominal

**Sucursal:** Cualitativa y nominal

**Segmento:** Cualitativa y ordinal

**Tipo_cliente:** Cualitativa y nominal

**Cuenta_corriente:** Cualitativa y discreta

**Saldo_cuenta_corriente:** Cuantitativa y continua

**Cuenta_ahorros:** Cuantitativa y discreta

**Saldo_cuenta_ahorros:** Cuantitativa y continua

**Credito_vivienda:** Cuantitativa y discreta

**Saldo_credito_vivienda:** Cuantitativa y continua

**Credito_vivienda:** Cuantitativa y discreta

**Vehiculo_1:** Cuantitativa y discreta !!!!!!!!!!!!!!!!!!!!!!!!!!!!!!!!!!!!!!!!!!!!!!!!

**Valor_vehiculo_1:** Cuantitativa y discreta

**Vehiculo_2:** Cuantitativa y discreta!!!!!!!!!!!!!!!!!!!!

**Valor_vehiculo_2:** Cuantitativa y discreta

**Inmueble_1:** Cuantitativa y discreta

**Valor_inmueble_1:** Cuantitativa y discreta

**Inmueble_2:** Cuantitativa y discreta

**Valor_inmueble_2:** Cuantitativa y discreta

## Problema 5

```{r}
# DATOS

asesores <- table(Info_clientes_banco$Asesor)
totalAsesores <- sum(asesores)
relativaAsesores <- asesores / totalAsesores

sucursal <- table(Info_clientes_banco$Sucursal)
totalSucursal <- sum(sucursal)
relativaSucursal <- sucursal / totalSucursal

segmento <- table(Info_clientes_banco$Segmento)
totalSegmento <- sum(segmento)
relativaSegmento <- segmento / totalSegmento

tipo_cliente <- table(Info_clientes_banco$Tipo_Cliente)
totalTipoCliente <- sum(tipo_cliente)
relativaTipoCliente <- tipo_cliente / totalTipoCliente

# TABLAS
print("-------------------------ASESORES------------------------")
tablaAsesores <- cbind(asesores, relativaAsesores)
colnames(tablaAsesores) <- c("Frecuencia Absoluta", "Frecuencia Relativa")
print(tablaAsesores)

print("-------------------------SUCURSAL------------------------")
tablaSucursal <- cbind(sucursal, relativaSucursal)
colnames(tablaSucursal) <- c("Frecuencia Absoluta", "Frecuencia Relativa")
print(tablaSucursal)

print("-------------------------SEGMENTO------------------------")
tablaSegmento <- cbind(segmento, relativaSegmento)
colnames(tablaSegmento) <- c("Frecuencia Absoluta", "Frecuencia Relativa")
print(tablaSegmento)

print("-------------------------TIPO_CLIENTE------------------------")
tablaTipoCliente <- cbind(tipo_cliente, relativaTipoCliente)
colnames(tablaTipoCliente) <- c("Frecuencia Absoluta", "Frecuencia Relativa")
print(tablaTipoCliente)
```

## Problema 6

```{r}
(asesores_cuenta_corriente <- Info_clientes_banco[Info_clientes_banco$Cuenta_corriente == 1, ])
```

## Problema 7

```{r}
(vec <- table(asesores_cuenta_corriente$Asesor))
```

```{r}
barplot(vec, col = "blue", main = "Cuentas Corrientes abiertas por Asesor", xlab = "Asesor", ylab = "Cuentas Corrientes")
```

## Problema 8

### Cuentas de Ahorros

```{r}
(asesores_cuenta_ahorros <- Info_clientes_banco[Info_clientes_banco$Cuenta_ahorros == 1, ])
```

```{r}
(vec2 <- table(asesores_cuenta_ahorros$Asesor))
```

```{r}
barplot(vec2, col = "blue", main = "Cuentas de Ahorros abiertas por Asesor", xlab = "Asesor", ylab = "Cuentas de Ahorros")
```

### Créditos de Davivienda

```{r}
(asesores_credito <- Info_clientes_banco[Info_clientes_banco$Credito_vivienda == 1, ])
```

```{r}
(vec3 <- table(asesores_credito$Asesor))
```

```{r}
barplot(vec3, col = "blue", main = "Cuentas de Ahorros abiertas por Asesor", xlab = "Asesor", ylab = "Cuentas de Ahorros")
```

## Problema 9

```{r}
saldo <- Info_clientes_banco$Saldo_cuenta_corriente;saldo
```

## Problema 10

```{r}
saldoTotal <- sum(saldo);saldoTotal
```

## Problema 11

```{r}
resultado_suma_Saldo_cuenta_ahorros <- sum(Info_clientes_banco$Saldo_cuenta_ahorros)
resultado_suma_Saldo_cuenta_ahorros

resultado_suma_Saldo_cuenta_corriente <- sum(Info_clientes_banco$Saldo_cuenta_corriente)
resultado_suma_Saldo_cuenta_corriente

if (resultado_suma_Saldo_cuenta_ahorros > resultado_suma_Saldo_cuenta_corriente) {
  print("El banco tiene mas dinero en las cuentas de ahorros")
} else {
  print("El banco tiene mas dinero en las cuentas corrientes")
}

Dinero_total <- resultado_suma_Saldo_cuenta_ahorros + resultado_suma_Saldo_cuenta_corriente
Dinero_total

porcentaje_ahorros <- (resultado_suma_Saldo_cuenta_ahorros / Dinero_total) * 100

porcentaje_corriente <- (resultado_suma_Saldo_cuenta_corriente / Dinero_total) * 100

print(porcentaje_ahorros)

print(porcentaje_corriente)


```

## Problema 13

```{r}
barplot(tipo_cliente, col = "blue", main = "Tipos de clientes", xlab = "Tipos de clientes", ylab = "Valor Absoluto")
barplot(relativaTipoCliente, col = "blue", main = "Tipos de clientes", xlab = "Tipos de clientes", ylab = "Valor Relativo")
barplot(segmento, col = "red", main = "Segmento de Clientes", xlab = "Segmento", ylab = "Valor Absoluto")
barplot(relativaSegmento, col = "red", main = "Segmento de Clientes", xlab = "Segmento", ylab = "Valor Relativo")
```

# Bloque 2

## Problema 14

```{r}
Info_clientes_banco$Vehículos <- Info_clientes_banco$Veh_1 + Info_clientes_banco$Veh_2

Info_clientes_banco$Valor_vehículos <- Info_clientes_banco$Valor_veh_1 + Info_clientes_banco$Valor_veh_2

Info_clientes_banco_ampliada <- Info_clientes_banco

head(Info_clientes_banco_ampliada)
```

## Problema 15

```{r}
(valor_vehiculos <- Info_clientes_banco_ampliada[Info_clientes_banco_ampliada$Vehículos > 0, c(21)])
```

## Problema 18

```{r}
inm_1 <- Info_clientes_banco$Inmueble_1 == 1

inm_2 <- Info_clientes_banco$Inmueble_2 == 1

value_inm <- Info_clientes_banco$Valor_inmuble_1 + Info_clientes_banco$Valor_inmuble_2 > 600000000

(idClientesInmuebles <- Info_clientes_banco[ inm_1 & inm_2 & value_inm, 1])
```
