---
title: "DIANA_MARIA_ARANGO_BOTERO_-_ANDRÉS_JULIAN_CARO_RESTREPO"
authors: Andres Julian Caro Restrepo, Juan Esteban Avendaño Castaño, Julian Andrés
  Romero Hinestroza, Andrés Prada Rodríguez
date: "2023-10-27"
output:
  html_document: default
  pdf_document: default
---

# Bloque 1

## Problema 1

Cargar en archivo csv

```{r}
ventypub <- read.csv("../Databases/ventaypub.csv"); ventypub
```

**Grafico de dispersión**

```{r}
plot(ventypub$Publicidad, ventypub$Ventas, main = "Dispesión", xlab = "Publicidad", ylab = "Ventas")
```

### Interpretacion

Hay una correlación positiva entre las dos variables, lo que significa que a medida que aumentan los costos de publicidad, también lo hacen las ventas. Sin embargo, la relación no es lineal, hay algunos valores atípicos. Esto signiifica que la publicidad aumenta las ventas, pero también hay otros factores que influyen y esto provoca que el aumento en ventas no justfique la cantidad que se gasta en publicidad.

```{r}
# Calculamos la regresión lineal
n <- nrow(ventypub)
mean_x <- mean(ventypub$Publicidad)
mean_y <- mean(ventypub$Ventas)

# Calculamos los coeficientes de la regresión lineal
beta_1 <- sum((ventypub$Publicidad - mean_x) * (ventypub$Ventas - mean_y)) / sum((ventypub$Publicidad - mean_x)^2)
beta_0 <- mean_y - beta_1 * mean_x

# Imprimimos los resultados
cat("Coeficiente beta_0 (Intercepto):", round(beta_0, 4), "\n")
cat("Coeficiente beta_1 (Publicidad):", round(beta_1, 4), "\n")
```
### Interpretacion

La venta variable o adicional es beta_1 lo que quiere decir que cada que aumenta en 1 la publicidad las ventas aumentan en 0.2018.

```{r}
# Correlación entre variables
correlacion <- cor(ventypub$Publicidad, ventypub$Ventas)

# Imprimimos los resultados
print(paste0("Correlación entre Publicidad y Ventas: ", round(correlacion, 4)))
```

```{r}
# Calculamos la regresión lineal con lm
mod = lm(Ventas ~ Publicidad, data = ventypub);

# Sacamos los coeficientes de la regresión lineal
beta_0 <- coef(mod)["(Intercept)"]
beta_1 <- coef(mod)["Publicidad"]

# Imprimimos los resultados
print(paste0("Coeficiente beta_0 (Intercept): ", round(beta_0, 4)))
print(paste0("Coeficiente beta_1 (Publicidad): ", round(beta_1, 4)))
```

**Fórmula del modelo:**\
Y = Beta0 + Beta1 · X + Epsilon

-   Y es la variable de respuesta (en este caso, las ventas).

-   X es la variable predictora (los gastos en publicidad).

-   Beta0 es la ordenada al origen (el valor de Y cuando X es 0).

-   Beta1​ es la pendiente de la línea de regresión (el cambio en Y por unidad de cambio en X).

-   Epsilon representa el error, es decir, la diferencia entre la predicción del modelo y el valor real de Y.

Entonces nuestra formula quedaría de la forma:

Ventas = Beta0​ + Beta1 ​⋅ Publicidad + Epsilon

Usando lm se llega al mismo lado que usando las formulas del principio de minimos cuadrados, lo que nos quiere decir que son equivalentes.


Varianza:

```{r}
# Obtenemos los residuos del modelo
residuos <- resid(mod)

# Calculamos la varianza de los residuos (s^2)
varianza_residuos <- sum(residuos^2) / (length(residuos) - 2)

# Mostramos el resultado
cat("Estimación de s^2 (varianza de los residuos):", round(varianza_residuos, 2), "\n")
```
### Interpretacion

La varianza de los residuos mide cuánto se dispersan los residuos alrededor de la línea de regresión.
Considerango el rango de los datos, podria considerar que es una variabilidad alta. 


```{r}
# Resumen del modelo lineal
summary(mod)
```

### ¿El ajuste del modelo lineal es sólido?"...] 

```{r}
  coeficiente_correlacion <- cor(ventypub$Publicidad, ventypub$Ventas, use = "complete.obs"); coeficiente_correlacion
```
### Interpretación 
esto nos indica una correlación postiva débil.


¿Cuál es el ingreso por ventas si se tiene un costo de publicidad de 22 millones de pesos?

```{r}
# Definimos el nuevo dato para la predicción
nuevo_dato <- data.frame(Publicidad = 22)

# Predecimos el ingreso por ventas
prediccion <- predict(mod, newdata = nuevo_dato)

# Mostramos el resultado
print(paste("El ingreso por ventas proyectado es:", round(prediccion, 2), "millones de pesos"))
```

# Bloque 2

## Problema 2

```{r}
# Estimación puntual de la desviación estándar
desviacion_estandar <- sd(residuos)

# Mostramos el resultado
cat("Estimación puntual de la desviación estándar:", round(desviacion_estandar, 2), "\n")
```
## ¿Es el modelo lineal el más adecuado para hacer un análisis de regresión en este caso?
Para determinar si un modelo lineal es el más adecuado hay que tener en cuentra varios factores, La desviación estandar es solo uno de ellos. Considerando nuestro datos una desviación de 2.69 no es tan alevada, lo cúal es un buen indicador. Además, se presenta homoscedasticidad y ausencia de patrones. Todo Esto sugiere que el modelo lineal podría ser apropiado para los datos


### Análisis de linealidad y homocedasticidad:

**Gráfico de dispersión entre los valores ajustados y los residuos estandarizados**

```{r}
plot(mod, which = 1)
```
### Interpretación
De esta gráfica podemos ver que parece cumplirse la propiedad de linealidad, ya que los puntos se distribuyen de manera aleatoria y no parecen seguir un patrón. Por otro lado, podemos también ver que parecen tener la propiedad de homocedasticidad puesto que la varianza de los residuos parece ser constante y no parece que exista un patrón reconocible.

**Gráfico de normalidad de los residuos estandarizados**

```{r}
# Gráfico de cuantiles cuantiles para evaluar la normalidad de los residuos estandarizados
plot(mod, which = 2)
```

Contraste de hipótesis sobre normalidad

```{r}
# Prueba de normalidad de Shapiro-Wilk
shapiro_test <- shapiro.test(residuos)
shapiro_test
```

Con esta prueba y un valor de significancia de 5%, podemos concluir que no hay suficiente evidencia para decir que los residuos no se distribuyen normalmente.

**¿Modelo estadísticamente significativo?**

Para saber esto hacemos las pruebas de significancia F y t con la siguiente función:

```{r}
resumen <- summary(mod);resumen
```

**Prueba de significancia F:**

La prueba de significancia F evalúa la hipótesis nula de que todos los coeficientes del modelo, excepto el intercepto, son iguales a cero. El p-valor asociado con la prueba es 0.02565, que es menor que el nivel de significancia típicamente elegido de 0.05. Por lo tanto, podemos rechazar la hipótesis nula y concluir que al menos una de las variables predictoras (Publicidad en este caso) tiene un efecto significativo en las ventas. En otras palabras, el modelo en su conjunto es estadísticamente significativo.

**Pruebas t para los coeficientes:** *¿β0 y β1 estadísticamente significativos?*

-   **Intercepto (Beta0):** El coeficiente del intercepto es 6.06611, y el p-valor asociado es casi cero. Esto indica que el intercepto es significativamente diferente de cero, lo cual es consistente con la lógica de que si los gastos en publicidad son cero, aún se esperan ventas.

-   **Publicidad (Beta1):** El coeficiente de la variable de Publicidad es 0.20175, y el p-valor es 0.0256. Esto sugiere que el coeficiente de Publicidad es significativamente diferente de cero, lo que significa que hay evidencia de que los gastos en publicidad tienen un efecto significativo en las ventas.

**Coeficientes adicionales:**

-   **R-cuadrado:** El R-cuadrado es 0.1213, lo que significa que aproximadamente el 12.13% de la variabilidad en las ventas se explica por el modelo.

Por lo que en vista de los resultados, decimos que el modelo lineal es estadísticamente significativo, y hay evidencia de que la variable de Publicidad tiene un efecto significativo en las ventas.

**Matriz de varianzas y covarianzas**

```{r}
# Calculamos la matriz de varianzas y covarianzas
cov_matrix <- vcov(mod)

# Mostramos la matriz de covarianzas
print("Matriz de Varianzas y Covarianzas:")
print(cov_matrix)
```

1.  **Intercepto (Beta0):** La varianza del intercepto es aproximadamente 1.05. La covarianza entre el intercepto y la publicidad es negativa, lo que nos indica que hay una relación inversa entre el intercepto y la pendiente (coeficiente de publicidad).

2.  **Publicidad (Beta1):** La varianza de la publicidad es aproximadamente 0.0076. La covarianza entre la publicidad y el intercepto es negativa, lo que nos sugiere una relación inversa entre ellos.

**Errores estándares de los coeficientes**

```{r}
# Coeficientes del modelo
coefs <- coef(mod)

# Error estándar de cada coeficiente
se_coefs <- sqrt(diag(cov_matrix))

# Mostramos los resultados
cat("Error estándar de los coeficientes:\n")
for (i in seq_along(coefs)) {
  cat(paste0(names(coefs)[i], ": ", round(se_coefs[i], 4), "\n"))
}
# También pueden sacarse de summary(mod)
```

**Intervalos de confianza del 95 % y 99 % para los parámetros β0 y β1**

```{r}
# Calcular el intervalo de confianza del 95%
confint(mod, level = 0.95)

# Calcular el intervalo de confianza del 99%
confint(mod, level = 0.99)
```

### Interpretación

Los intervalos de confianza te dan un rango de valores dentro del cual podemos estar bastante seguiros de que se encuentra el verdadero valor de los parámetros. Tambien nos puede dar un indicio de si el parámetro es estadísticamente significativo por ejemplo, con un nivel de confianza del 99% el intervalo de confianza de la Publicidad incluye al cero, por lo que este paramétro no es estadisticamente significativo para ese nivel de confianza.

**Intervalo del 95% para ventas promedio \$7.5M en publicidad**

```{r}
predict(mod, newdata=data.frame(Publicidad = 7.5), interval="confidence")
```

### Interpretación

Este intervalo nos da un rango en el que se puede estar bastante seguro de que se encuentra el verdadero valor de las ventas promedio cuando los gastos en publicidad son 7.5M de pesos

**Intervalo del 95% para ventas \$11M en publicidad**

```{r}
predict(mod, newdata=data.frame(Publicidad = 11), interval="prediction")
```

### Interpretación

Este intervalo nos da un rango en el que se puede estar bastante seguro de que se encuentra el verdadero valor de las ventas cuando los gastos en publicidad son 11M de pesos
