---
title: "DIANA_MARIA_ARANGO_BOTERO_-_ANDRÉS_JULIAN_CARO_RESTREPO"
authors: Andres Julian Caro Restrepo, Juan Esteban Avendaño Castaño, Julian Andrés
  Romero Hinestroza, Andrés Prada Rodríguez
date: "2023-07-30"
output:
  html_document: default
  pdf_document: default
---

# Bloque 1

## Problema 3

```{r}
#install.packages("readxl")
library(readxl)
Info_clientes_banco <- read_excel("~/workspace/subjects/Estadistica/labs/Statistics-Workshop/Databases/Info_clientes_banco.xlsx")
```

## Problema 4

**ID_cliente:** Cualitativa y ordinal

**Asesor:** Cualitativa y nominal

**Sucursal:** Cualitativa y nominal

**Segmento:** Cualitativa y ordinal

**Tipo_cliente:** Cualitativa y nominal

**Cuenta_corriente:** Cualitativa y nominal

**Saldo_cuenta_corriente:** Cuantitativa y continua

**Cuenta_ahorros:** Cualitativa y nominal

**Saldo_cuenta_ahorros:** Cuantitativa y continua

**Credito_vivienda:** Cualitativa y nominal

**Saldo_credito_vivienda:** Cuantitativa y continua

**Vehiculo_1:** Cualitativa y nominal

**Valor_vehiculo_1:** Cuantitativa y discreta

**Vehiculo_2:** Cualitativa y nominal

**Valor_vehiculo_2:** Cuantitativa y discreta

**Inmueble_1:** Cualitativa y nominal

**Valor_inmueble_1:** Cuantitativa y discreta

**Inmueble_2:** Cualitativa y nominal

**Valor_inmueble_2:** Cuantitativa y discreta

## Problema 5

```{r}
# DATOS

asesores <- table(Info_clientes_banco$Asesor)
totalAsesores <- sum(asesores)
relativaAsesores <- asesores / totalAsesores

sucursal <- table(Info_clientes_banco$Sucursal)
totalSucursal <- sum(sucursal)
relativaSucursal <- sucursal / totalSucursal

segmento <- table(Info_clientes_banco$Segmento)
totalSegmento <- sum(segmento)
relativaSegmento <- segmento / totalSegmento

tipo_cliente <- table(Info_clientes_banco$Tipo_Cliente)
totalTipoCliente <- sum(tipo_cliente)
relativaTipoCliente <- tipo_cliente / totalTipoCliente

# TABLAS
print("-------------------------ASESORES------------------------")
tablaAsesores <- cbind(asesores, relativaAsesores)
colnames(tablaAsesores) <- c("Frecuencia Absoluta", "Frecuencia Relativa")
print(tablaAsesores)

print("-------------------------SUCURSAL------------------------")
tablaSucursal <- cbind(sucursal, relativaSucursal)
colnames(tablaSucursal) <- c("Frecuencia Absoluta", "Frecuencia Relativa")
print(tablaSucursal)

print("-------------------------SEGMENTO------------------------")
tablaSegmento <- cbind(segmento, relativaSegmento)
colnames(tablaSegmento) <- c("Frecuencia Absoluta", "Frecuencia Relativa")
print(tablaSegmento)

print("-------------------------TIPO_CLIENTE------------------------")
tablaTipoCliente <- cbind(tipo_cliente, relativaTipoCliente)
colnames(tablaTipoCliente) <- c("Frecuencia Absoluta", "Frecuencia Relativa")
print(tablaTipoCliente)
```

*Gracias a esas tablas podemos concluir lo siguiente:*

-   Los asesores con más clientes son Jdalvarez y Tperez.

-   La sucursal con más clientes es la de PRADO, de donde provienen 27% de los clientes.

-   La mitad de los clientes tienen el plan basico o basico-plus

-   El 38% de los clientes son de tipo rehen

## Problema 6

```{r}
(asesores_cuenta_corriente <- Info_clientes_banco[Info_clientes_banco$Cuenta_corriente == 1, ])
```

## Problema 7

```{r}
(vec <- table(asesores_cuenta_corriente$Asesor))
barplot(vec, col = "blue", main = "Cuentas Corrientes abiertas por Asesor", xlab = "Asesor", ylab = "Cuentas Corrientes")
```

-   Gracias a la grafica se puede apreciar que todos los asesores tienen un porcentaje de clientes más o menos similar

## Problema 8

### Cuentas de Ahorros

```{r}
(asesores_cuenta_ahorros <- Info_clientes_banco[Info_clientes_banco$Cuenta_ahorros == 1, ])
```

```{r}
(vec2 <- table(asesores_cuenta_ahorros$Asesor))
```

```{r}
barplot(vec2, col = "blue", main = "Cuentas de Ahorros abiertas por Asesor", xlab = "Asesor", ylab = "Cuentas de Ahorros")
```

-   En cuanto a cuentas de ahorros, podemos notar menos uniformidad en los datos.

### Créditos de Davivienda

```{r}
(asesores_credito <- Info_clientes_banco[Info_clientes_banco$Credito_vivienda == 1, ])
```

```{r}
(vec3 <- table(asesores_credito$Asesor))
```

```{r}
barplot(vec3, col = "blue", main = "Cuentas de Ahorros abiertas por Asesor", xlab = "Asesor", ylab = "Cuentas de Ahorros")
```

## Problema 9

```{r}
saldo_cuentas_corrientes <- Info_clientes_banco$Saldo_cuenta_corriente; saldo_cuentas_corrientes
```

## Problema 10!!!!!!!!!!!!!!!!!!!!!!!!!!!!!!!!!!!!!

```{r}
#saldoTotal <- sum(saldo);saldoTotal
```

## Problema 11

```{r}
resultado_suma_Saldo_cuenta_ahorros <- sum(Info_clientes_banco$Saldo_cuenta_ahorros)
resultado_suma_Saldo_cuenta_ahorros

resultado_suma_Saldo_cuenta_corriente <- sum(Info_clientes_banco$Saldo_cuenta_corriente)
resultado_suma_Saldo_cuenta_corriente

if (resultado_suma_Saldo_cuenta_ahorros > resultado_suma_Saldo_cuenta_corriente) {
  print("El banco tiene mas dinero en las cuentas de ahorros")
} else {
  print("El banco tiene mas dinero en las cuentas corrientes")
}

Dinero_total <- resultado_suma_Saldo_cuenta_ahorros + resultado_suma_Saldo_cuenta_corriente
Dinero_total

porcentaje_ahorros <- (resultado_suma_Saldo_cuenta_ahorros / Dinero_total) * 100

porcentaje_corriente <- (resultado_suma_Saldo_cuenta_corriente / Dinero_total) * 100

print(porcentaje_ahorros)

print(porcentaje_corriente)


```

## Problema 12

*Repetido del punto 5*

## Problema 13

```{r}
barplot(tipo_cliente, col = "blue", main = "Tipos de clientes", xlab = "Tipos de clientes", ylab = "Valor Absoluto")
barplot(relativaTipoCliente, col = "blue", main = "Tipos de clientes", xlab = "Tipos de clientes", ylab = "Valor Relativo")
barplot(segmento, col = "red", main = "Segmento de Clientes", xlab = "Segmento", ylab = "Valor Absoluto")
barplot(relativaSegmento, col = "red", main = "Segmento de Clientes", xlab = "Segmento", ylab = "Valor Relativo")
```

# Bloque 2

## Problema 14

```{r}
Info_clientes_banco$Vehículos <- Info_clientes_banco$Veh_1 + Info_clientes_banco$Veh_2

Info_clientes_banco$Valor_vehículos <- Info_clientes_banco$Valor_veh_1 + Info_clientes_banco$Valor_veh_2

Info_clientes_banco_ampliada <- Info_clientes_banco

head(Info_clientes_banco_ampliada)
```

## Problema 15

```{r}
(valor_vehiculos <- Info_clientes_banco_ampliada[Info_clientes_banco_ampliada$Vehículos > 0, c(21)])
```

## Problema 16

```{r}
hist(valor_vehiculos$Valor_vehículos,
     main = "Cantidad de clientes",
     xlab = "Valor Vehiculos",
     ylab = "Cantidad de personas")
hist(
  valor_vehiculos$Valor_vehículos,
  main = "Cantidad de clientes porcentual",
  freq = FALSE,
  xlab = "Valor vehiculos",
  ylab = "Cantidad de personas porcentual"
)
```

## Problema 17

```{r}
options(max.print = 10000)

(clientes_con_cuenta <- Info_clientes_banco$ID_cliente[Info_clientes_banco$Cuenta_corriente == 1 | Info_clientes_banco$Cuenta_ahorros == 1])
```

## Problema 18

```{r}
inm_1 <- Info_clientes_banco$Inmueble_1 == 1

inm_2 <- Info_clientes_banco$Inmueble_2 == 1

value_inm <- Info_clientes_banco$Valor_inmuble_1 + Info_clientes_banco$Valor_inmuble_2 > 600000000

(idClientesInmuebles <- Info_clientes_banco[ inm_1 & inm_2 & value_inm, 1])
```

## Problema 19

### Análisis descriptivo

```{r}
# --- Función para abstraer lógica de obtención de medidas descriptivas ---

# Query de ejemplo:
# cuentas_corrientes_tabla[cuentas_corrientes_tabla$Sucursal == "CENTRO",]$Saldo_cuenta_corriente

# Donde:
# data = cuentas_corrientes_tabla
# column = "Sucursal"
# field = "Saldo_cuenta_corriente"
# filter = sucursales

measure <- function(data, column, field, filter) {
  
  results <- list()
  
  for(i in 1:length(filter)) {
    
    # Query
    query <- data[data[[column]] == filter[i], ][[field]]
    
    # Procesamiento
    mean_value <- mean(query)
    median_value <- median(query)
    range_value <- range(query)
    range_value <- range_value[2]-range_value[1]
    desviacion_value <- sd(query)
    
    # Resultado
    measures <- c(Promedio = mean_value, Mediana = median_value, Rango = range_value, Desviación = desviacion_value)
    
    # Guardar resultados en la lista
    results[[filter[i]]] <- measures
  }
  
  return(results)
}
```

### Análisis descriptivo - Saldos cuenta corriente

```{r}
cuentas_corrientes_tabla <- Info_clientes_banco[Info_clientes_banco$Cuenta_corriente == 1,]
saldos_cuentas_corrientes <- cuentas_corrientes_tabla$Saldo_cuenta_corriente; 

saldos_cuentas_corrientes
```

```{r}
sucursales_cuentas_corrientes <- unique(cuentas_corrientes_tabla$Sucursal)
```

```{r}
measure(cuentas_corrientes_tabla, "Sucursal", "Saldo_cuenta_corriente", sucursales_cuentas_corrientes)
```

### Análisis descriptivo - Saldos crédito vivienda

```{r}
cuentas_credito_tabla <- Info_clientes_banco[Info_clientes_banco$Credito_vivienda == 1,]
saldos_cuentas_credito <- cuentas_credito_tabla$Saldo_credito_vivienda; 

saldos_cuentas_credito
```

```{r}
sucursales_cuentas_credito <- unique(cuentas_credito_tabla$Sucursal)
```

```{r}
measure(cuentas_credito_tabla, "Sucursal", "Saldo_credito_vivienda", sucursales_cuentas_credito)
```

### Desempeños

```{r}
# --- Función para conocer el desempeño de un grupo por promedio de dinero movido ---

# Query de ejemplo:
# cuentas_corrientes_tabla[cuentas_corrientes_tabla$Asesor == "LVELEZ",]$Saldo_cuenta_corriente

# Donde:
# data = cuentas_corrientes_tabla
# who = "Asesor"
# list_of_who = asesores[i] = "LVELEZ"
# account = "Saldo_cuenta_corriente"

averageMoneyMoved <- function(data, who, list_of_who, account) {
  results <- list()
  
  for(i in 1:length(list_of_who)) {
    
    # Query
    query <- data[data[[who]] == list_of_who[i], ][[account]]
    
    # Resultado (Promedio)
    result <- (sum(query) / length(query))
    
    # Guardar resultados en la lista
    results[[list_of_who[i]]] <- result
  }
  
  return(results)
}
```

### Asesores

```{r}
asesores <- unique(Info_clientes_banco$Asesor)
```

Aplicamos el método averageMoneyMoved para conocer el dinero movido en promedio por los **asesores** con clientes con **cuentas corrientes** y los ordenamos de mayor a menor por dicha cantidad:

```{r}
sort(sapply(averageMoneyMoved(cuentas_corrientes_tabla, "Asesor", asesores, "Saldo_cuenta_corriente"), max), decreasing = TRUE)
```

Aplicamos el método averageMoneyMoved para conocer el dinero movido en promedio por los **asesores** con clientes con **crédito vivienda** y los ordenamos de mayor a menor por dicha cantidad:

```{r}
sort(sapply(averageMoneyMoved(cuentas_credito_tabla, "Asesor", asesores, "Saldo_credito_vivienda"), max), decreasing = TRUE)
```

### Sucursales

```{r}
sucursales <- unique(Info_clientes_banco$Sucursal)
```

Aplicamos el método averageMoneyMoved para conocer el dinero movido en promedio por las **sucursales** con clientes con **cuentas corrientes** y los ordenamos de mayor a menor por dicha cantidad:

```{r}
sort(sapply(averageMoneyMoved(cuentas_corrientes_tabla, "Sucursal", sucursales, "Saldo_cuenta_corriente"), max), decreasing = TRUE)
```

Aplicamos el método averageMoneyMoved para conocer el dinero movido en promedio por las **sucursales** con clientes con **crédito vivienda** y los ordenamos de mayor a menor por dicha cantidad:

```{r}
sort(sapply(averageMoneyMoved(cuentas_credito_tabla, "Sucursal", sucursales, "Saldo_credito_vivienda"), max), decreasing = TRUE)
```
