---
title: "DIANA_MARIA_ARANGO_BOTERO_-_ANDRÉS_JULIAN_CARO_RESTREPO"
authors: Andres Julian Caro Restrepo, Juan Esteban Avendaño Castaño, Julian Andrés
  Romero Hinestroza, Andrés Prada Rodríguez
date: "2023-09-29"
output:
  html_document: default
  pdf_document: default
---

# Bloque 1

## Problema 1

Primero importamos la base de datos:
```{r}
ventacasas <- read.csv("../Databases/ventacasas.csv")
```
## a)
```{r}
area <- ventacasas$Area
area_mean <- sum(area)/length(area);area_mean
precio <- ventacasas$Precio
precio_mean <- sum(precio)/length(precio);precio_mean
sd_area <- sd(area);sd_area
sd_precio <- sd(precio);sd_precio
```

## b)

## c)


## Problema 2

## a)

## b)


## Problema 3


# Bloque 2

## Problema 4
```{r}
n_simulaciones <- 500000
lambda <- 20
simulaciones <- rpois(n_simulaciones, lambda)

# Calcular el promedio y la varianza de la población completa
promedio_poblacion <- mean(simulaciones)
varianza_poblacion <- var(simulaciones)

# Seleccionar una muestra aleatoria de n = 1000
n_muestra <- 1000
muestra <- sample(simulaciones, n_muestra, replace = FALSE)

# Calcular el promedio y la desviación estándar de la muestra
promedio_muestra <- mean(muestra)
desviacion_estandar_muestra <- sd(muestra)

# Calcular los intervalos de confianza del 95% y 99% para μ
confianza_95 <- 0.95
confianza_99 <- 0.99

confidence_interval <- function(mean = 0, sd = 1, n, confidence_level = .95) {
  alpha = 1 - confidence_level
  z_alpha2 = qnorm(alpha/2, lower.tail = FALSE)
  # print(z_alpha2)
  standard_error = sd/sqrt(n)
  # (lim_inf, lim_sup)
  c(mean - (z_alpha2 * standard_error), mean + (z_alpha2 * standard_error) )
}

intervalo_95 <- confidence_interval(promedio_muestra, desviacion_estandar_muestra, n_muestra)
intervalo_95 <- confidence_interval(promedio_muestra, desviacion_estandar_muestra, n_muestra, confianza_99)

cat("Promedio de la población:", promedio_poblacion, "\n")
cat("Varianza de la población:", varianza_poblacion, "\n")
cat("Promedio de la muestra:", promedio_muestra, "\n")
cat("Desviación estándar de la muestra:", desviacion_estandar_muestra, "\n")
cat("Intervalo de confianza del 95% para μ:", "(", intervalo_95[1], ",", intervalo_95[2],"\n")
cat("Intervalo de confianza del 99% para μ:", "(", intervalo_99[1], ",", intervalo_99[2],"\n")
```
Estos intervalos proporcionan un rango estimado en el que se espera que se encuentre el valor real de μ con un cierto nivel
de confianza. Cuanto mayor sea el nivel de confianza de que μ esté en el intervalo, más amplio será este. Por lo tanto, en
este caso, se puede decir, por ejemplo, que se está un 95% seguro de que la media se encuentra en ese intervalo, para el
primer intervalo calculado.

## Problema 5

```{r}
# Cargar el conjunto de datos mtcars
data <- mtcars

# 1. Resumen y descripción de los atributos
summary(data)
str(data)

# 2. Visualizar la distribución de la variable mpg con un histograma
length(data$mpg)
hist(data$mpg, breaks = 16 ,main="Distribución de mpg en mtcars", xlab="mpg")
hist(data$mpg ,main="Distribución de mpg en mtcars", xlab="mpg")

# Concluir sobre la distribución de mpg
# Puedes observar la forma de la distribución y si parece ser normal o no. 
# También puedes notar la tendencia central y cualquier posible sesgo en los datos.

# 3. Calcular el intervalo de confianza del 95% para la media de mpg
confianza <- 0.95
n_muestras <- length(data$mpg)
media_mpg <- mean(data$mpg)
desviacion_estandar_mpg <- sd(data$mpg)
error_estandar <- desviacion_estandar_mpg / sqrt(n_muestras)
t_valor <- qt((1 - confianza) / 2, df = n_muestras - 1)
margen_error <- t_valor * error_estandar

intervalo_confianza <- c(media_mpg - margen_error, media_mpg + margen_error)

cat("Intervalo de confianza del 95% para la media de mpg:", intervalo_confianza, "\n")

# Concluir sobre el intervalo de confianza
# El intervalo de confianza proporciona un rango estimado en el que se espera que esté la verdadera media de mpg con un 95% de confianza. Puedes utilizar este intervalo para hacer afirmaciones sobre la media de mpg en la población.

```

## Problema 6


# Bloque 3

## Problema 7


## Problema 8


## Problema 9


## Problema 10

