# Bloque 1

## Ejercicio 1

### a)

Función para lanzar una dado con probabilidad p de sacar "Sello":

```{r}
lanzar_moneda <- function(p = 0.5) {
  resultado <- ifelse(p > runif(1), "Sello", "Cara")
}
resultado_lanzamiento <- lanzar_moneda(0.5);resultado_lanzamiento
```

### b)

Función para tirar un dado n veces y retornar la tabla de frecuencia relativa:

```{r}
simulacion_lanzar_moneda <- function (n = 1, p = 0.5) {
  vec <- replicate(n, lanzar_moneda(p))
  table(vec)/n
}
monedas <- simulacion_lanzar_moneda(1234);monedas

```

### c)

Lanzar un dado 1234 veces con probabilidad del 73% de sacar "Cara":

```{r}
monedas_cargadas <- simulacion_lanzar_moneda(1234, (1-0.73));monedas_cargadas
```

## Ejercicio 2

### a)

<< Insert Picture meco siuuuuuu >>

### b)

Función que lanza un dado de seis caras n veces y luego comprobamos la probabilidad de cada cara con la tabla de frecuencia relativa:

```{r}
lanzar_dado <- function(n=1,prob = c(1/6,1/6,1/6,1/6,1/6,1/6)){
  resultado_dado <- sample(1:6, n, prob=prob, replace=TRUE)
}
n <- 10000
dado_test <- lanzar_dado(n);
table(dado_test)/n
```

### c)

<< Insert Picture meco siuuuuuu >>

Lanzar dos dados mil(1000) veces:

```{r}
n_lanzamientos = 1000
dado_1 = lanzar_dado(n_lanzamientos)
dado_2 = lanzar_dado(n_lanzamientos)

resultado = dado_1 + dado_2

table(resultado)/n_lanzamientos
```

> **Después de varias simulaciones el número 7 terminó siendo siempre el de mayor frecuencia y es acorde a las probabilidades antes mencionadas.**

### d)

```{r}
n_lanzamientos <- 39000
dado_cargado <- lanzar_dado(n_lanzamientos, prob = c(2/9,1/9,2/9,1/9,2/9,1/9))
table(dado_cargado)/n_lanzamientos
```
>***Como se puede ver en la tabla de frecuencia relativa, efectivamente los números impares tiene el doble de probabilidades de salir que los números pares.***

## Ejercicio 3
### a)

<< Insertar Picture meco siuuuu >>

### b)
```{r}
total_dispositivos <- 1000

dispositivo <- sample(c("defectuoso", "no_defectuoso"), total_dispositivos, replace = TRUE, prob = c(0.10, 0.9))
  
print(table(dispositivo)/total_dispositivos)

```

### c)
```{r}
testCalidad <- rep(0, total_dispositivos)
  
testCalidad[dispositivo == "defectuoso"] <- sample(c("identificado", "no_identificado"), sum(dispositivo == "defectuoso"), replace = TRUE, prob = c(0.8, 0.2) )
  
testCalidad[dispositivo == "no_defectuoso"] <- sample(c("identificado","no_identificado"), sum(dispositivo == "no_defectuoso"), replace = TRUE, prob = c(0.05, 0.95) )

prop.table(table(dispositivo, testCalidad), 1)
```

# Bloque 2

## Ejercicio 4

### a)

```{r}
probabilidad_a <- dbinom(3, size = 10, prob = 0.3);probabilidad_a
```

### b)

```{r}
probabilidad_b <- sum(1 - pbinom(7:10, size = 10, prob = 0.3));probabilidad_b
```

### c)

```{r}
n_simulaciones <- 500
resultados_simulados <- rbinom(n_simulaciones, size = 10, prob = 0.3)
tabla_frecuencias <- table(resultados_simulados) / n_simulaciones
barplot(tabla_frecuencias, main = "Distribución Binomial Simulada", xlab = "Número de Compras", ylab = "Probabilidad")

```

## Ejercicio 5

### a)

```{r}

```

### b)

```{r}


lambda <- 2

numeroTormentas <- 3

probabilidad <- dpois(numeroTormentas, lambda)


print(probabilidad)


```

### c)

```{r}


```

## Ejercicio 6

### a)

```{r}

```

### b)

```{r}

```

### c)

```{r}


```

# Bloque 3

## Ejercicio 7

### a)

```{r}

```

### b)

```{r}

```

### c)

```{r}


```

## Ejercicio 8

### a)

```{r}

```

### b)

```{r}

```

### c)

```{r}


```

## Ejercicio 9

```{r}


```

## Ejercicio 10

```{r}


```

