---
title: "DIANA_MARIA_ARANGO_BOTERO_-_ANDRÉS_JULIAN_CARO_RESTREPO"
authors: Andres Julian Caro Restrepo, Juan Esteban Avendaño Castaño, Julian Andrés
  Romero Hinestroza, Andrés Prada Rodríguez
date: "2023-10-27"
output:
  html_document: default
  pdf_document: default
---

# Bloque 1

## Problema 1

Primero importamos la base de datos:

```{r}
ventacasas <- read.csv("../Databases/ventacasas.csv")
```

## a)

## b)

## c)

## Problema 2

## a)

## b)

## Problema 3

# Bloque 2

## Problema 4

```{r}
n_simulaciones <- 500000
lambda <- 20
simulaciones <- rpois(n_simulaciones, lambda)

# Calcular el promedio y la varianza de la población completa
promedio_poblacion <- mean(simulaciones)
varianza_poblacion <- var(simulaciones)

# Seleccionar una muestra aleatoria de n = 1000
n_muestra <- 1000
muestra <- sample(simulaciones, n_muestra, replace = FALSE)

# Calcular el promedio y la desviación estándar de la muestra
promedio_muestra <- mean(muestra)
desviacion_estandar_muestra <- sd(muestra)

# Calcular los intervalos de confianza del 95% y 99% para μ
confianza_95 <- 0.95
confianza_99 <- 0.99

# x̄, σ, n, confidence_level
confidence_interval <- function(mean = 0, sd = 1, n, confidence_level = .95) {
  alpha <- 1 - confidence_level
  z_alpha2 <- qnorm(alpha / 2, lower.tail = FALSE)

  standard_error <- sd / sqrt(n)
  # (lim_inf, lim_sup)
  c(mean - (z_alpha2 * standard_error), mean + (z_alpha2 * standard_error))
}

sd_poblacion <- sqrt(varianza_poblacion)
intervalo_95 <- confidence_interval(promedio_muestra, sd_poblacion, n_muestra)
intervalo_99 <- confidence_interval(promedio_muestra, sd_poblacion, n_muestra, confianza_99)

cat("Promedio de la población: (µ)", promedio_poblacion, "\n")
cat("Varianza de la población (σ2):", varianza_poblacion, "\n")
cat("Promedio de la muestra: (x̄)", promedio_muestra, "\n")
cat("Desviación estándar de la muestra: (S)", desviacion_estandar_muestra, "\n")
cat("Intervalo de confianza del 95% para μ:", "(", intervalo_95[1], ",", intervalo_95[2], ")", "\n")
cat("Intervalo de confianza del 99% para μ:", "(", intervalo_99[1], ",", intervalo_99[2], ")", "\n")
```

Estos intervalos proporcionan un rango estimado en el que se espera que se encuentre el valor real de μ con un cierto nivel de confianza. Cuanto mayor sea el nivel de confianza de que μ esté en el intervalo, más amplio será este. Por lo tanto, en este caso, se puede decir, por ejemplo, que se está un 95% seguro de que la media se encuentra en ese intervalo, para el primer intervalo calculado. Por lo tanto, como podemos ver el 95% o 99% de las veces respectivamente, la meda poblacional µ queda dentro del intervalo de confianza.

## Problema 5

```{r}
# Cargar el conjunto de datos mtcars
data <- mtcars

# 1. Resumen y descripción de los atributos
summary(data)
```

-   **mpg** Millas/(US) galón

-   **cyl** Número de cilindros

-   **disp** Cilindrada (cu.in.)

-   **hp** Potencia bruta

-   **drat** Relación eje trasero

-   **wt** Peso (1000 lbs)

-   **qsec** Tiempo en 1/4 de milla

-   **vs** Timpo de moto (0 = en forma de V, 1 = straight)

-   **am** Tipo de Transmisión (0 = automática, 1 = manual)

-   **gear** Número de marchas

```{r}
# 2. Visualizar la distribución de la variable mpg con un histograma
hist(data$mpg, breaks = 16, main="Distribución de mpg en mtcars", xlab="mpg")
boxplot(data$mpg)
```

Observando el histograma y el diagrama de cajas y bigotes podemos concluir:

-   Los datos no parecen seguir una distribuición normal.

-   Existen dos concentraciones de datos, en el 3er intervalo y entre 5to y 6to.

-   La distribución de datos no parece ser del todo simétrica. Esto por que los bigotes tienen longitudes desiguales.

-   No existen datos atípicos.

```{r}
# 3. Calcular el intervalo de confianza del 95% para la media de mpg
confianza <- 0.95
# x̄, S, n, confidence_level
n_muestras <- length(data$mpg)
media_mpg <- mean(data$mpg)
sd <- sd(data$mpg)

alpha <- 1 - confianza
t_alpha2 <- qnorm(alpha / 2, lower.tail = FALSE)
t_alpha2 <- qt(alpha / 2, n_muestra - 1)

standard_error <- sd / sqrt(n_muestra)
# (lim_inf, lim_sup)
intervalo_confianza <- c(media_mpg - (t_alpha2 * standard_error), media_mpg + (t_alpha2 * standard_error))

cat("Media muestral:", media_mpg, "\n")
cat("Intervalo de confianza del 95% para la media de mpg:", "(", intervalo_confianza[1], ",", intervalo_confianza[2], ")", "\n")
```
En base a esto, podemos concluir que con un 95% de seguridad, la media poblacional µ se encuentr = a
en el intervalo (20.46463, 19.71662).

## Problema 6
```{r}
nivel_confianza <- .99
error_estimacion <- 0.25
sd <- 1.40
alpha <- 1 - nivel_confianza
z_alpha2 <- qnorm(alpha / 2, lower.tail = FALSE)

n = (z_alpha2 * (sd/error_estimacion))**2
n = ceiling(n)

cat("El tamaño de la muestra necesario debe ser de aproximadamente:", n , "\n")
```

# Bloque 3

## Problema 7

```{r}
# Datos
X_bar <- 9900    # Media muestral
mu <- 10000      # Media afirmada por el fabricante en la hipótesis nula
S <- 120         # Desviación estándar de la población
n <- 30          # Tamaño de la muestra
alpha <- 0.05    # Nivel de significancia

# Calculamos el estadístico de prueba Z
Z <- (X_bar - mu) / (S / sqrt(n))

# Calculamos el valor crítico Z_crit para un nivel de significancia de 0.05
Z_crit <- qnorm(alpha)

# Calculamos el p-valor de la prueba
p_value <- 1 - pnorm(Z)

# Mostramos los resultados
cat("Estadístico de prueba:", round(Z, 2), "\n")
cat("Valor crítico:", round(Z_crit, 2), "\n")
cat("p-valor de la prueba:", round(p_value, 2), "\n")

# Comprobamos si rechazamos la hipótesis nula
if (Z < Z_crit) {
  cat("Con un nivel de significancia de", alpha, "rechazamos la hipótesis nula.\n")
  cat("Hay evidencia para sugerir que la afirmación del fabricante es falsa.\n")
} else {
  cat("Con un nivel de significancia de", alpha, "no rechazamos la hipótesis nula.\n")
  cat("No hay suficiente evidencia para sugerir que la afirmación del fabricante es falsa.\n")
}
```

## Problema 8

```{r}
# Datos
media_muestra <- 2.1        # Media muestral
desviacion_muestra <- 0.3   # Desviación estándar de la muestra
n <- 35                     # Tamaño de la muestra
mu <- 2                     # Media afirmada por la etiqueta
gl <- n - 1                 # Grados de libertad
alpha <- 0.05               # Nivel de significancia

# Calculamos el estadístico de prueba t
t <- (media_muestra - mu) / (desviacion_muestra / sqrt(n))

# Calculamos el valor crítico t_crit para un nivel de significancia de 0.05
t_crit <- qt(alpha, df = gl, lower.tail = TRUE)

# Calculamos el p-valor de la prueba
p_value <- pt(t, df = gl, lower.tail = TRUE)

# Mostramos los resultados
cat("Estadístico de prueba:", round(t, 2), "\n")
cat("Valor crítico:", round(t_crit, 2), "\n")
cat("p-valor de la prueba:", format(p_value, scientific = TRUE, digits = 2), "\n")

# Comprobamos si rechazamos la hipótesis nula
if (t < t_crit) {
  cat("Con un nivel de significancia de", alpha, "rechazamos la hipótesis nula.\n")
  cat("Hay evidencia para sugerir que la afirmación en la etiqueta de las galletas es falsa.\n")
} else {
  cat("Con un nivel de significancia de", alpha, "no rechazamos la hipótesis nula.\n")
  cat("No hay suficiente evidencia para sugerir que la afirmación en la etiqueta de las galletas es falsa.\n")
}
```

## Problema 9

```{r}
# Nivel de confianza del 95% y error máximo de 0.06
confianza <- 0.95
error_maximo <- 0.06

# Valor crítico Z para el nivel de confianza
Z <- qnorm(1 - (1 - confianza) / 2)

# Tamaño de muestra para una proporción desconocida
proporcion_desconocida <- 0.5
tamanio_muestra_desconocida <- (Z^2) * proporcion_desconocida * (1 - proporcion_desconocida) / (error_maximo^2)

# Tamaño de muestra para una proporción de al menos 0.8
proporcion_minima <- 0.8
tamanio_muestra_minima <- (Z^2) * proporcion_minima * (1 - proporcion_minima) / (error_maximo^2)

cat("Tamaño de muestra para proporción desconocida:", round(tamanio_muestra_desconocida), "\n")
cat("Tamaño de muestra para proporción de al menos 0.8:", round(tamanio_muestra_minima), "\n")
```

## Problema 10

```{r}
# Datos del problema
proporcion_afirmada <- 0.06   # Proporción afirmada por la aerolínea
n <- 200                      # Tamaño de la muestra
muestras_no_encontradas <- 17 # Número de muestras no encontradas
nivel_significancia <- 0.05   # Nivel de significancia

# Calculamos la proporción muestral
proporcion_muestral <- muestras_no_encontradas / n

# Hipótesis nula y alternativa
# H0: p = 0.06 (proporción afirmada por la aerolínea)
# H1: p > 0.06 (proporción mayor a la afirmada por la aerolínea)

# Calculamos el estadístico de prueba Z
Z <- (proporcion_muestral - proporcion_afirmada) / sqrt((proporcion_afirmada * (1 - proporcion_afirmada)) / n)

# Calculamos el valor crítico Z para un nivel de significancia de 0.05
Z_critico <- qnorm(1 - nivel_significancia)

# Calculamos el p-valor
p_valor <- 1 - pnorm(Z)

# Mostramos los resultados
cat("Estadístico de prueba Z:", round(Z, 2), "\n")
cat("Valor crítico Z:", round(Z_critico, 2), "\n")
cat("p-valor:", round(p_valor, 4), "\n")

# Comprobamos si rechazamos la hipótesis nula
if (Z > Z_critico) {
  cat("Con un nivel de significancia de", nivel_significancia, "rechazamos la hipótesis nula.\n")
  cat("Hay suficiente evidencia para sugerir que la proporción real es mayor que 0.06.\n")
} else {
  cat("Con un nivel de significancia de", nivel_significancia, "no rechazamos la hipótesis nula.\n")
  cat("No hay suficiente evidencia para sugerir que la proporción real es mayor que 0.06.\n")
}
```
