---
title: "DIANA_MARIA_ARANGO_BOTERO_-_ANDRÉS_JULIAN_CARO_RESTREPO"
authors: Andres Julian Caro Restrepo, Juan Esteban Avendaño Castaño, Julian Andrés
  Romero Hinestroza, Andrés Prada Rodríguez
date: "2023-10-27"
output:
  html_document: default
  pdf_document: default
---

# Bloque 1

## Problema 1

Primero importamos la base de datos:

```{r}
ventacasas <- read.csv("../Databases/ventacasas.csv")
```


## a)
```{r}

precio_promedio <- mean(ventacasas$Precio)
print(precio_promedio)

area_promedio <- mean(ventacasas$Area)
print(area_promedio)

desviacion_precio <- sd(ventacasas$Precio)
print(desviacion_precio)

desviacion_area <- sd(ventacasas$Area)
print(desviacion_area)

rango_precio <- max(ventacasas$Precio) - min(ventacasas$Precio);
print(rango_precio)

rango_area <- max(ventacasas$Area) - min(ventacasas$Area)
print(rango_area)

#resumen: 
summary(ventacasas$Precio)
summary(ventacasas$Area)

hist(ventacasas$Precio, main = "Histograma de Precio", xlab = "Precio")
hist(ventacasas$Area, main = "Histograma de Área", xlab = "Área")
```

## b)

```{r}
tamanos_muestra <- c(10, 50, 100, 1500, 2000)

medias <- numeric()

for (n in tamanos_muestra) {
  
  muestra <- sample(ventacasas$Area, size = n)
  
  media_muestra <- mean(muestra)
  cat("Tamaño de muestra:", n, "Media de la muestra:", media_muestra, "\n")
  
  medias <- c(medias, media_muestra)
  
  hist(muestra, main = paste("Histograma (n =", n, ")"), xlab = "Área")
}
```

## c)

```{r}

medias_10 <- numeric(5000)
medias_50 <- numeric(5000)
medias_100 <- numeric(5000)
i <- 1 
while(i <= 5000){
  medias_10[i] <- mean(sample(ventacasas$Area, size = 10))
  medias_50[i] <- mean(sample(ventacasas$Area, size = 50))
  medias_100[i] <- mean(sample(ventacasas$Area, size = 100))
  
  
  i <- i+1
}

hist(medias_10, main = "Histograma (n = 10)", xlab = "Media del Área")
hist(medias_50, main = "Histograma (n = 50)", xlab = "Media del Área")
hist(medias_100, main = "Histograma (n = 100)", xlab = "Media del Área")
    

```


## Problema 2

## a)
```{r}
#Muestras de 10, 50, 100, 1500 y 2000

tamanos_muestra <- c(10, 50, 100, 1500, 2000)

medias <- numeric()

for (n in tamanos_muestra) {
  
  muestra <- sample(ventacasas$Precio, size = n)
  
  media_muestra <- mean(muestra)
  cat("Tamaño de muestra:", n, "Media de la muestra:", media_muestra, "\n")
  
  medias <- c(medias, media_muestra)
  
  hist(muestra, main = paste("Histograma (n =", n, ")"), xlab = "Precio")
}
```

```{r}
#Medias de 5000 pruebas 

medias_10 <- numeric(5000)
medias_50 <- numeric(5000)
medias_100 <- numeric(5000)
i <- 1 
while(i <= 5000){
  medias_10[i] <- mean(sample(ventacasas$Precio, size = 10))
  medias_50[i] <- mean(sample(ventacasas$Precio, size = 50))
  medias_100[i] <- mean(sample(ventacasas$Precio, size = 100))
  
  
  i <- i+1
}

hist(medias_10, main = "Histograma (n = 10)", xlab = "Media del Precio")
hist(medias_50, main = "Histograma (n = 50)", xlab = "Media del Precio")
hist(medias_100, main = "Histograma (n = 100)", xlab = "Media del Precio")
     

```

## b)

```{r}

# Con 50000 va a tardar mucho, usar 100 o 1000 en las pruebas
n_simulations <- 50000
sample_size <- 100

# Generar 50,000 muestras y calcular los promedios en una sola línea
Promedios_muestras <- replicate(n_simulations, mean(rnorm(sample_size, mean(ventacasas$Precio), sd(ventacasas$Precio))))

# Histograma de los promedios muestrales
hist(Promedios_muestras, 
     main = "Histograma de Promedios Muestrales de Precio", 
     xlab = "Promedio de Muestra",
     col = "lightblue")

mean_price <- mean(ventacasas$Precio)

hist(Promedios_muestras, 
     breaks = 15, 
     freq = FALSE, 
     main = "Distribución Acumulada de Promedios Muestrales",
     xlab = "Promedio de Muestra")
abline(v = mean_price, col = "red")

legend("topright", legend = c("Promedio de Precio", "Promedios Muestrales"), 
       col = c("red", "black"), lty = 1)


```


## Problema 3

```{r}
library(ggplot2)
n_values <- c(10, 50, 100, 200, 500, 1000, 2000, 3000, 4000, 5000, 6000, 7000, 8000, 9000, 10000)
p <- 0.5
lambda <- 0.5

# Crear una gráfica comparativa para cada tamaño de muestra
for (n in n_values) {
  set.seed(123)  # Establecer una semilla para la reproducibilidad
  
  # Generar muestras de la distribución binomial
  binomial_samples <- rbinom(1000, n, p)
  
  # Generar muestras de la distribución Poisson
  poisson_samples <- rpois(1000, lambda * n)
  
  # Crear un data frame con los datos
  data <- data.frame(
    Value = c(binomial_samples, poisson_samples),
    Distribution = factor(rep(c("Binomial", "Poisson"), each = 1000)),
    n = rep(n, 2000)
  )
  
  # Crear un gráfico comparativo para la distribución binomial y de Poisson
  gg <- ggplot(data, aes(x = Value, fill = Distribution)) +
    geom_density(alpha = 0.5) +
    labs(title = paste("Comparativa entre Binomial y Poisson (n =", n, ")"),
         x = "Valores", y = "Densidad") +
    theme_minimal() +
    scale_fill_manual(values = c("Binomial" = "blue", "Poisson" = "red"))
  
  print(gg)
}
```

Para ambas distribuciones (binomial y de Poisson), a medida que el tamaño de la muestra "n" aumenta, las gráficas de densidad de las medias de las muestras se vuelven más simétricas y se acercan a una distribución normal. Esto demuestra la aplicación del Teorema Central del Límite y cómo las distribuciones se comportan de manera más predecible y normal a medida que se trabaja con tamaños de muestra más grandes.

# Bloque 2

## Problema 4

```{r}
n_simulaciones <- 500000
lambda <- 20
simulaciones <- rpois(n_simulaciones, lambda)

# Calcular el promedio y la varianza de la población completa
promedio_poblacion <- mean(simulaciones)
varianza_poblacion <- var(simulaciones)

# Seleccionar una muestra aleatoria de n = 1000
n_muestra <- 1000
muestra <- sample(simulaciones, n_muestra, replace = FALSE)

# Calcular el promedio y la desviación estándar de la muestra
promedio_muestra <- mean(muestra)
desviacion_estandar_muestra <- sd(muestra)

# Calcular los intervalos de confianza del 95% y 99% para μ
confianza_95 <- 0.95
confianza_99 <- 0.99

# x̄, σ, n, confidence_level
confidence_interval <- function(mean = 0, sd = 1, n, confidence_level = .95) {
  alpha <- 1 - confidence_level
  z_alpha2 <- qnorm(alpha / 2, lower.tail = FALSE)

  standard_error <- sd / sqrt(n)
  # (lim_inf, lim_sup)
  c(mean - (z_alpha2 * standard_error), mean + (z_alpha2 * standard_error))
}

sd_poblacion <- sqrt(varianza_poblacion)
intervalo_95 <- confidence_interval(promedio_muestra, sd_poblacion, n_muestra)
intervalo_99 <- confidence_interval(promedio_muestra, sd_poblacion, n_muestra, confianza_99)

cat("Promedio de la población: (µ)", promedio_poblacion, "\n")
cat("Varianza de la población (σ2):", varianza_poblacion, "\n")
cat("Promedio de la muestra: (x̄)", promedio_muestra, "\n")
cat("Desviación estándar de la muestra: (S)", desviacion_estandar_muestra, "\n")
cat("Intervalo de confianza del 95% para μ:", "(", intervalo_95[1], ",", intervalo_95[2], ")", "\n")
cat("Intervalo de confianza del 99% para μ:", "(", intervalo_99[1], ",", intervalo_99[2], ")", "\n")
```

Estos intervalos proporcionan un rango estimado en el que se espera que se encuentre el valor real de μ con un cierto nivel de confianza. Cuanto mayor sea el nivel de confianza de que μ esté en el intervalo, más amplio será este. Por lo tanto, en este caso, se puede decir, por ejemplo, que se está un 95% seguro de que la media se encuentra en ese intervalo, para el primer intervalo calculado. Por lo tanto, como podemos ver el 95% o 99% de las veces respectivamente, la meda poblacional µ queda dentro del intervalo de confianza.

## Problema 5

```{r}
# Cargar el conjunto de datos mtcars
data <- mtcars

# 1. Resumen y descripción de los atributos
summary(data)
```

-   **mpg** Millas/(US) galón

-   **cyl** Número de cilindros

-   **disp** Cilindrada (cu.in.)

-   **hp** Potencia bruta

-   **drat** Relación eje trasero

-   **wt** Peso (1000 lbs)

-   **qsec** Tiempo en 1/4 de milla

-   **vs** Timpo de moto (0 = en forma de V, 1 = straight)

-   **am** Tipo de Transmisión (0 = automática, 1 = manual)

-   **gear** Número de marchas

```{r}
# 2. Visualizar la distribución de la variable mpg con un histograma
hist(data$mpg, breaks = 16, main="Distribución de mpg en mtcars", xlab="mpg")
boxplot(data$mpg)
```

Observando el histograma y el diagrama de cajas y bigotes podemos concluir:

-   Los datos no parecen seguir una distribuición normal.

-   Existen dos concentraciones de datos, en el 3er intervalo y entre 5to y 6to.

-   La distribución de datos no parece ser del todo simétrica. Esto por que los bigotes tienen longitudes desiguales.

-   No existen datos atípicos.

```{r}
# 3. Calcular el intervalo de confianza del 95% para la media de mpg
confianza <- 0.95
# x̄, S, n, confidence_level
n_muestras <- length(data$mpg)
media_mpg <- mean(data$mpg)
sd <- sd(data$mpg)

alpha <- 1 - confianza
t_alpha2 <- qnorm(alpha / 2, lower.tail = FALSE)
t_alpha2 <- qt(alpha / 2, n_muestra - 1)

standard_error <- sd / sqrt(n_muestra)
# (lim_inf, lim_sup)
intervalo_confianza <- c(media_mpg - (t_alpha2 * standard_error), media_mpg + (t_alpha2 * standard_error))

cat("Media muestral:", media_mpg, "\n")
cat("Intervalo de confianza del 95% para la media de mpg:", "(", intervalo_confianza[1], ",", intervalo_confianza[2], ")", "\n")
```
En base a esto, podemos concluir que con un 95% de seguridad, la media poblacional µ se encuentr = a
en el intervalo (20.46463, 19.71662).

## Problema 6
```{r}
nivel_confianza <- .99
error_estimacion <- 0.25
sd <- 1.40
alpha <- 1 - nivel_confianza
z_alpha2 <- qnorm(alpha / 2, lower.tail = FALSE)

n = (z_alpha2 * (sd/error_estimacion))**2
n = ceiling(n)

cat("El tamaño de la muestra necesario debe ser de aproximadamente:", n , "\n")
```

# Bloque 3

## Problema 7

```{r}
# Datos
X_bar <- 9900    # Media muestral
mu <- 10000      # Media afirmada por el fabricante en la hipótesis nula
S <- 120         # Desviación estándar de la población
n <- 30          # Tamaño de la muestra
alpha <- 0.05    # Nivel de significancia

# Calculamos el estadístico de prueba Z
Z <- (X_bar - mu) / (S / sqrt(n))

# Calculamos el valor crítico Z_crit para un nivel de significancia de 0.05
Z_crit <- qnorm(alpha)

# Calculamos el p-valor de la prueba
p_value <- 1 - pnorm(Z)

# Mostramos los resultados
cat("Estadístico de prueba:", round(Z, 2), "\n")
cat("Valor crítico:", round(Z_crit, 2), "\n")
cat("p-valor de la prueba:", round(p_value, 2), "\n")

# Comprobamos si rechazamos la hipótesis nula
if (Z < Z_crit) {
  cat("Con un nivel de significancia de", alpha, "rechazamos la hipótesis nula.\n")
  cat("Hay evidencia para sugerir que la afirmación del fabricante es falsa.\n")
} else {
  cat("Con un nivel de significancia de", alpha, "no rechazamos la hipótesis nula.\n")
  cat("No hay suficiente evidencia para sugerir que la afirmación del fabricante es falsa.\n")
}
```

## Problema 8

```{r}
# Datos
media_muestra <- 2.1        # Media muestral
desviacion_muestra <- 0.3   # Desviación estándar de la muestra
n <- 35                     # Tamaño de la muestra
mu <- 2                     # Media afirmada por la etiqueta
gl <- n - 1                 # Grados de libertad
alpha <- 0.05               # Nivel de significancia

# Calculamos el estadístico de prueba t
t <- (media_muestra - mu) / (desviacion_muestra / sqrt(n))

# Calculamos el valor crítico t_crit para un nivel de significancia de 0.05
t_crit <- qt(alpha, df = gl, lower.tail = TRUE)

# Calculamos el p-valor de la prueba
p_value <- pt(t, df = gl, lower.tail = TRUE)

# Mostramos los resultados
cat("Estadístico de prueba:", round(t, 2), "\n")
cat("Valor crítico:", round(t_crit, 2), "\n")
cat("p-valor de la prueba:", format(p_value, scientific = TRUE, digits = 2), "\n")

# Comprobamos si rechazamos la hipótesis nula
if (t < t_crit) {
  cat("Con un nivel de significancia de", alpha, "rechazamos la hipótesis nula.\n")
  cat("Hay evidencia para sugerir que la afirmación en la etiqueta de las galletas es falsa.\n")
} else {
  cat("Con un nivel de significancia de", alpha, "no rechazamos la hipótesis nula.\n")
  cat("No hay suficiente evidencia para sugerir que la afirmación en la etiqueta de las galletas es falsa.\n")
}
```

## Problema 9

```{r}
# Nivel de confianza del 95% y error máximo de 0.06
confianza <- 0.95
error_maximo <- 0.06

# Valor crítico Z para el nivel de confianza
Z <- qnorm(1 - (1 - confianza) / 2)

# Tamaño de muestra para una proporción desconocida
proporcion_desconocida <- 0.5
tamanio_muestra_desconocida <- (Z^2) * proporcion_desconocida * (1 - proporcion_desconocida) / (error_maximo^2)

# Tamaño de muestra para una proporción de al menos 0.8
proporcion_minima <- 0.8
tamanio_muestra_minima <- (Z^2) * proporcion_minima * (1 - proporcion_minima) / (error_maximo^2)

cat("Tamaño de muestra para proporción desconocida:", round(tamanio_muestra_desconocida), "\n")
cat("Tamaño de muestra para proporción de al menos 0.8:", round(tamanio_muestra_minima), "\n")
```

## Problema 10

```{r}
# Datos del problema
proporcion_afirmada <- 0.06   # Proporción afirmada por la aerolínea
n <- 200                      # Tamaño de la muestra
muestras_no_encontradas <- 17 # Número de muestras no encontradas
nivel_significancia <- 0.05   # Nivel de significancia

# Calculamos la proporción muestral
proporcion_muestral <- muestras_no_encontradas / n

# Hipótesis nula y alternativa
# H0: p = 0.06 (proporción afirmada por la aerolínea)
# H1: p > 0.06 (proporción mayor a la afirmada por la aerolínea)

# Calculamos el estadístico de prueba Z
Z <- (proporcion_muestral - proporcion_afirmada) / sqrt((proporcion_afirmada * (1 - proporcion_afirmada)) / n)

# Calculamos el valor crítico Z para un nivel de significancia de 0.05
Z_critico <- qnorm(1 - nivel_significancia)

# Calculamos el p-valor
p_valor <- 1 - pnorm(Z)

# Mostramos los resultados
cat("Estadístico de prueba Z:", round(Z, 2), "\n")
cat("Valor crítico Z:", round(Z_critico, 2), "\n")
cat("p-valor:", round(p_valor, 4), "\n")

# Comprobamos si rechazamos la hipótesis nula
if (Z > Z_critico) {
  cat("Con un nivel de significancia de", nivel_significancia, "rechazamos la hipótesis nula.\n")
  cat("Hay suficiente evidencia para sugerir que la proporción real es mayor que 0.06.\n")
} else {
  cat("Con un nivel de significancia de", nivel_significancia, "no rechazamos la hipótesis nula.\n")
  cat("No hay suficiente evidencia para sugerir que la proporción real es mayor que 0.06.\n")
}
```
