---
title: "DIANA_MARIA_ARANGO_BOTERO_-_ANDRÉS_JULIAN_CARO_RESTREPO"
authors: Andres Julian Caro Restrepo, Juan Esteban Avendaño Castaño, Julian Andrés
  Romero Hinestroza, Andrés Prada Rodríguez
date: "2023-10-27"
output:
  html_document: default
  pdf_document: default
---

# Bloque 1

## Problema 1

Cargar en archivo csv

```{r}
ventypub <- read.csv("../Databases/ventaypub.csv"); ventypub
```

**Grafico de dispersión**

```{r}
plot(ventypub$Publicidad, ventypub$Ventas, main = "Dispesión", xlab = "Publicidad", ylab = "Ventas")
```

```{r}
# Calculamos la regresión lineal
mod = lm(Ventas ~ Publicidad, data = ventypub);

# Sacamos los coeficientes de la regresión lineal
beta_0 <- coef(mod_min_cuadrados)["(Intercept)"]
beta_1 <- coef(mod_min_cuadrados)["Publicidad"]

# Imprimimos los resultados
print(paste0("Coeficiente beta_0 (Intercept): ", round(beta_0, 4)))
print(paste0("Coeficiente beta_1 (Publicidad): ", round(beta_1, 4)))
```

```{r}
# Correlación entre variables
correlacion <- cor(ventypub$Publicidad, ventypub$Ventas)

# Venta variable o adicional por gastos en publicidad
venta_adicional <- coef(model)["Publicidad"]

# Imprimimos los resultados
print(paste0("Correlación entre Publicidad y Ventas: ", round(correlacion, 4)))
print(paste0("Venta variable o adicional por gastos en publicidad: ", round(venta_adicional, 4)))
```

**Fórmula del modelo:**\
Y = Beta0 + Beta1 · X + Epsilon

-   Y es la variable de respuesta (en este caso, las ventas).

-   X es la variable predictora (los gastos en publicidad).

-   Beta0 es la ordenada al origen (el valor de Y cuando X es 0).

-   Beta1​ es la pendiente de la línea de regresión (el cambio en Y por unidad de cambio en X).

-   Epsilon representa el error, es decir, la diferencia entre la predicción del modelo y el valor real de Y.

Entonces nuestra formula quedaría de la forma:

Ventas = Beta0​ + Beta1 ​⋅ Publicidad + Epsilon

[Insertar comparación]

Varianza:

```{r}
# Obtener los residuos del modelo
residuos <- resid(mod)

# Calcular la varianza de los residuos (s^2)
varianza_residuos <- sum(residuos^2) / (length(residuos) - 2)

# Mostrar el resultado
cat("Estimación de s^2 (varianza de los residuos):", round(varianza_residuos, 2), "\n")
```

```{r}
# Resumen del modelo lineal
summary(mod)
```

[Insertar inferencia]

[Insertar "¿El ajuste del modelo lineal es sólido?"...]

¿Cuál es el ingreso por ventas si se tiene un costo de publicidad de 22 millones de pesos?

```{r}
# Definimos el nuevo dato para la predicción
nuevo_dato <- data.frame(Publicidad = 22)

# Predecimos el ingreso por ventas
prediccion <- predict(mod, newdata = nuevo_dato)

# Mostramos el resultado
print(paste("El ingreso por ventas proyectado es:", round(prediccion, 2), "millones de pesos"))
```

# Bloque 2

## Problema 2
